【裁判字號】    99,審交易,173
【裁判日期】    990831
【裁判案由】    過失傷害
【裁判全文】
臺灣桃園地方法院刑事判決           99年度審交易字第173號
公  訴  人  臺灣桃園地方法院檢察署檢察官
被      告  甲○○
上列被告因過失傷害案件，經檢察官提起公訴（99年度偵字第23
06號），本院判決如下：
    主  文
本件公訴不受理。
    理  由
一、公訴意旨如檢察官起訴書所載（如附件）。
二、按告訴乃論之罪，告訴人於第一審辯論終結前得撤回其告訴
    ，又告訴經撤回者，法院應諭知不受理之判決，刑事訴訟法
    第238 條第1 項、第303 條第3 款分別定有明文。本件被告
    甲○○因起訴書犯罪事實欄所載行為，經檢察官認係犯刑法
    第284 條第1 項前段之過失傷害罪嫌，乃提起公訴，惟依同
    法第287 條前段規定，須告訴乃論，茲據告訴人即被害人丙
    ○○於本院審理中具狀撤回告訴，有其民國99年8 月16日刑
    事撤回告訴狀（經本院於99年8 月23日收狀）1 份附卷可稽
    ，依前開法律規定，本件爰不經言詞辯護，逕為不受理判決
    之諭知。
三、據上論斷，應依刑事訴訟法第303 條第3 款、第307 條，判
    決如主文。
中    華    民    國    99    年    8     月    31    日
                      刑事庭  法  官  林靜梅
以上正本證明與原本無異。
如不服本判決應於收受判決後10日內向本院提出上訴書狀，並應
敘述具體理由。其未敘述上訴理由者，應於上訴期間屆滿後20日
內向本院補提理由書( 均須按他造當事人之人數附繕本) 「切勿
逕送上級法院」。
                              書記官  施春祝
中    華    民    國    99    年    8     月    31    日
附件：
臺灣桃園地方法院檢察署檢察官起訴書
                                      99年度偵字第2306號
    告  訴  人  丙○○  住桃園縣楊梅鎮○○○街100巷2號
    被      告  甲○○  男  65歲（民國○○年○月○○日生）
                        住桃園縣楊梅鎮○○街87巷14號
                        國民身分證統一編號：Ｚ000000000號
上列被告因業務過失傷害案件，業經偵查終結，認應提起公訴，
茲敘述犯罪事實及證據並所犯法條如下：
        犯罪事實
一、甲○○於民國98年8月1日6時25分許，駕駛車號R2－0260 號
    自用小客車，沿桃園縣楊梅鎮○○○路由桃園縣中壢市市區
    往楊梅方向行駛，行至永美路33巷口時，應注意轉彎車應讓
    直行車先行，而依當時情狀，並無不能注意之情事，適對向
    丙○○所騎乘車號ASU－212號重型機車，沿永美路直行至該
    巷口，甲○○竟未讓丙○○先行，即貿然左轉，兩車遂發生
    碰撞，丙○○因而受有腦震盪無意識喪失、疑創傷性蜘蛛膜
    下腔出血、胸挫傷、背挫傷、左肘擦傷等傷害。
二、案經丙○○訴由桃園縣政府警察局楊梅分局報告偵辦。
        證據並所犯法條
一、訊據被告甲○○固坦承於上揭時地與告訴人丙○○發生車禍
    之事實，惟矢口否認有何過失傷害犯行，辯稱事故係告訴人
    闖紅燈所致云云。惟查，上揭犯罪事實，業據告訴人指訴綦
    詳，復有診斷證明書、現場照片、道路交通事故調查報告表
    及現場圖附卷可稽，又按汽車行駛至交岔路口，轉彎車應讓
    直行車先行，道路交通安全規則第102 條第1項第7款所明訂
    ，而被告當時又無不能注意之情事，竟疏於注意未讓對向直
    行之告訴人先行，自有應注意能注意而不注意之過失，另本
    件被告駕駛自小客車行經無號誌交岔交岔路口，左轉彎車未
    讓對向直行車先行為肇事主因，告訴人行經無號誌交岔路口
    超速行駛且未注意車前狀況為肇事次因，有臺灣省桃園縣區
    車輛行車事故鑑定委員會鑑定意見書在卷可參，足見被告確
    有過失，縱告訴人超速行駛及未注意車前狀況，亦有過失，
    仍不能因之而解免被告之過失責任，再告訴人因碰撞而受有
    前揭傷害，足認被告之過失行為與告訴人所受傷害間，具有
    相當因果關係，被告罪嫌堪以認定。
二、核被告所為，係犯刑法第284條第1項前段之過失傷害罪嫌。
三、依刑事訴訟法第251條第1項提起公訴。
    此    致
臺灣桃園地方法院
中    華    民    國    99    年    4     月    28    日
                              檢  察  官  乙○○
本件證明與原本無異
中    華    民    國    99    年    5     月    18    日
                              書  記  官  吳逸萱
收受原本日期99年5月18日
所犯法條：刑法第284條第2項
中華民國刑法第284條（過失傷害罪）
因過失傷害人者，處6月以下有期徒刑、拘役或5百元以下罰金，
致重傷者，處1年以下有期徒刑、拘役或5百元以下罰金。
從事業務之人，因業務上之過失傷害人者，處 1 年以下有期徒刑、
拘役或1 千元以下罰金，致重傷者，處 3 年以下有期徒刑、拘
役或2千元以下罰金。

司法院資訊處製作；財團法人民間司法改革基金會備份。
